【裁判字號】    94,訴,561
【裁判日期】    950822
【裁判案由】    偽造有價證券等
【裁判全文】
臺灣臺南地方法院刑事判決               94年度訴字第561號
公  訴  人  臺灣臺南地方法院檢察署檢察官
被      告  甲○○
                    現於東成技能訓練所感訓處分中
指定辯護人  本院公設辯護人  乙○○
上列被告因偽造有價證券等案件，經檢察官提起公訴（九十三年
度營偵字第一一七六號），本院判決如下：
    主  文
甲○○共同意圖供行使之用，而偽造有價證券，處有期徒刑年
貳月，扣案偽造之本票紙（發票人均為丙○○、本票號碼分別
為肆柒伍貳捌伍至肆柒伍貳捌柒號、發票日均係民國玖拾貳年肆
月玖日、面額均係新臺幣萬元整）均沒收。
    事  實
一、緣張志豪（另案審理中）與丁○○（經本院判處有期徒刑六
    月，如易科罰金，以三百元折算一日確定）係共同以乘他人
    急迫，貸以金錢，而取得與原本顯不相當之重利為常業之人
    。甲○○竟因缺錢支付生活費，急需現款，明知未得丙○○
    之授權或同意，仍於民國九十二年四月九日某時許，在臺南
    縣柳營鄉○道路旁之車上，與張志豪共同基於意圖供行使之
    用，而偽造有價證券之犯意聯絡，由張志豪提供丙○○之國
    民身分證影本予甲○○，再由甲○○偽簽丙○○之署名、身
    分證字號及地址於號碼分別為四七五二八五至四七五二八七
    號之三紙本票之發票人欄及地址欄上（偽造之丙○○署名共
    計三枚），且於金額欄填載各為新臺幣（下同）三萬元整之
    金額，並於每紙本票之金額欄、發票人欄及地址欄上各捺一
    指印，以表示是丙○○本人所簽發之本票（共計九枚指印）
    ，足生損害於丙○○，而偽造該三紙有價證券後，張志豪旋
    持之向丁○○行使，佯稱此係丙○○本人因借款所提出之擔
    保物品，並紀錄於張志豪與丁○○二人所經營之地下錢莊之
    帳冊上，再由張志豪自該地下錢莊取得一萬二千元之現金交
    予甲○○，剩餘之款項則歸張志豪所有。嗣經警於九十二年
    七月九日，持本院所核發之搜索票，前往臺南縣新營市○○
    路○段二一六號搜索時，當場扣得上開偽造本票三張及丁○○所有用以經營重利之借款人資料、帳冊、本票、空白款項
    借用證、保管條及借款條紙等物品，而查獲上情。
二、案經臺南縣警察局移送臺灣臺南地方法院檢察署檢察官偵查
    起訴。
    理  由
甲、證據能力部分：
一、按被告以外之人於審判外之陳述，雖不符前四條之規定，而
    經當事人於審判程序同意作為證據，法院審酌該言詞陳述或
    書面陳述作成時之情況，認為適當者，亦得為證據，刑事訴
    訟法第一百五十九條之五第一項定有明文。查被告於警、偵
    訊及本院審理時之自白、證人被告丁○○、丙○○之證述、
    內政部警政署刑事警察局鑑驗書及扣案之本票三張借款人資
    料、帳冊、本票、空白款項借用證、保管條及借款條紙、行
    動電話二支等證據，被告及其指定辯護人均同意有證據能力
    ，是本院審酌該言詞陳述或書面陳述作成時之情況，認為適
    當，自得採為證據，先行敘明。
乙、實體認定：
一、上開事實，業據被告坦承不諱，核與證人丙○○及丁○○所
    述情節相符，並有臺南縣警察局刑警警察隊搜索扣押筆錄、
    扣押物品目錄表扣押物品清單、票號為四七五二八五至四七
    五二八七號、發票人均為丙○○、發票日均為九十二年四月
    九日、面額均係三萬元整之本票三紙扣案可稽及內政部警政
    署刑事警察局九十三年七月二十日刑紋字第０九三０一四八
    二四二號鑑驗書附卷可稽，被告上開自白，與事實相符，足
    以信實。綜上所查，本件事證明確，被告偽造有價證券並持
    以行使之犯行，足以認定。
二、核被告所為，係犯刑法第二百零一條第一項之偽造有價證券
    罪。被告與案外人張志豪二人間，有犯意聯絡及行為分擔，
    均為共同正犯，至於修正後刑法第二十八條，將原規定作文
    字修正，僅有「實施」及「實行」用語之區別，尚無關刑罰
    之變動，是無比較適用之必要。又被告偽簽「丙○○」之署
    名，並捺指印以示丙○○本人所為之行為，均係為偽造有價
    證券之部分行為，而其偽造有價證券後持以行使，行使偽造
    有價證券之低度行為則為偽造有價證券之高度行為所吸收，
    均不另論罪。再者，被告同時、同地偽造丙○○名義之本票
    三張，應屬單純一罪。爰審酌被告之品行、智識程度、犯罪
    之動機、偽造本票之金額及數量、犯罪所生之危害，及犯後
    坦承犯行，態度良好等一切情狀，量處如主文所示之刑，以
    示懲儆。按偽造、變造之有價證券、郵票、印花稅票、信用
    卡、金融卡、儲值卡或其他相類作為提款、簽帳、轉帳或支
    付工具之電磁紀錄物及前條之器械原料及電磁紀錄，不問屬
    於犯人與否，沒收之，刑法第二百零五條定有明文。被告偽
    造之票號為四七五二八五至四七五二八七號、發票人均為丙○○、發票日均為九十二年四月九日、面額均為三萬元整之
    本票三紙，不問屬於被告與否，爰應依刑法第二百零五條規
    定宣告沒收之。而該偽造之本票三紙既已沒收，其上偽造之
    「丙○○」署名共計三枚及指印共計九枚自毋庸重複諭知沒
    收。至於其他扣案物，因核與被告本案犯罪無關，爰不併予
    宣告沒收。末者，刑法施行法第一條之一係代替罰金罰鍰提
    高標準條例部分條文，與罰金罰鍰提高標準條例罰金額度相
    同，只是將刑法分則編之貨幣單位由銀元改成新臺幣，並不
    發生有利、不利之問題，亦非法律變更刑度之條文，當無比
    較新舊法之問題（參見上開施行法立法意旨），附此敘明。
據上論斷，應依刑事訴訟法第二百九十九條第一項前段，刑法第
二十八條、第二百零一條第一項、第二百零五條，刑法施行法第
一條之一，判決如主文。
本案經檢察官羅瑞昌到庭執行職務。
中    華    民    國    95    年    8     月    22    日
                  刑事第六庭  審判長法  官  張瑛宗
                                    法  官  徐千惠
                                    法  官  陳映佐
以上正本證明與原本無異。
如不服本判決應於送達後十日內向本院提出上訴狀。
                                    書記官  鄭吉裕
中    華    民    國    95    年    8     月    23    日
附錄法條：
刑法第二百零一條：
意圖供行使之用，而偽造、變造公債票、公司股票或其他有價證
券者，處三年以上十年以下有期徒刑，得併科三千元以下罰金。
行使偽造、變造之公債票、公司股票或其他有價證券，或意圖供
行使之用，而收集或交付於人者，處一年以上七年以下有期徒刑
，得併科三千元以下罰金。


司法院資訊處製作；財團法人民間司法改革基金會備份。
